# 收回代垫的股份

提问人：wangmeirong10 时间：2017-04-09 22:13:57
企业收回股权分置改革时代垫的股份（股数为当时代垫的股数），合并层面是否应视为购买少数股东权益？

回答人：chenyiwei
那要看当时代垫对价时是如何处理的，现在根据当时的处理再进行对应的处理。股权分置改革中“送股”按照处置部分子公司股权的权益性交易原则处理，是在解释 2 号于 2008 年 8 月 7 日生效之后，而绝大部分股权分置改革在此之前早已完成，当时的做法是确认流通权资产，且解释 2 号并不要求追溯调整处理。对于当时确认流通权资产的情形，现在的做法是对应冲减当时确认的流通权资产，不一定体现为购买少数股权。